---
title: "Análise de uma replicação"
output:
    html_document:
    df_print: paged
    code_folding: hide
theme: sandstone
params: 
    arquivo_dados: "data/sdsu.csv"
---

```{r echo=FALSE, message=FALSE, warning=FALSE}
library(tidyverse)
library(broom)
library(ggbeeswarm)
library(gridExtra)
theme_set(theme_bw())

knitr::opts_chunk$set(tidy = FALSE,
                      fig.width = 6,
                      fig.height = 5)

```

## Referências para interpretar o IAT

IAT: absolute d of 0.15, 0.35, and 0.65 are considered small, medium, and large level of bias for individual scores. Positive d means bias towards arts / against Math.

## Análise de uma replicação

```{r}
iat = read_csv(here::here(params$arquivo_dados), col_types = "cccdc")
iat = iat %>% 
    mutate(sex = factor(sex, levels = c("m", "f"), ordered = TRUE))
glimpse(iat)
```

```{r}
iat %>%
  ggplot(aes(x = d_art, fill = sex, color = sex)) +
  geom_histogram(binwidth = .2, alpha = .4, boundary = 0) +
  geom_rug() +
  facet_grid(sex ~ ., scales = "free_y") +
  labs(title = "Distribuição de d_art") + 
  theme(legend.position = "None")
```


```{r}
iat %>% 
    ggplot(aes(x = sex, y = d_art)) + 
    geom_quasirandom(width = .1)
```



```{r}
iat %>% 
    ggplot(aes(x = sex, y = d_art)) + 
    geom_quasirandom(width = .1) + 
    stat_summary(geom = "point", fun = "mean", color = "red", size = 5) + 
  labs(title = "Distribuição e média (ponto vermelho) de d_art na amostra")
```

##### Qual a diferença na amostra

```{r}
agrupado = iat %>% 
    group_by(sex) %>% 
    summarise(media = mean(d_art), 
              .groups = "drop")

agrupado
```


```{r}
m = agrupado %>% filter(sex == "m") %>% pull(media)
f = agrupado %>% filter(sex == "f") %>% pull(media)
m - f
```

#### Comparação via ICs

```{r}
library(boot)

theta <- function(d, i) {
    agrupado = d %>% 
        slice(i) %>% 
        group_by(sex) %>% 
        summarise(media = mean(d_art), .groups = "drop")
    m = agrupado %>% filter(sex == "m") %>% pull(media)
    f = agrupado %>% filter(sex == "f") %>% pull(media)
    m - f
}

booted <- boot(data = iat, 
               statistic = theta, 
               R = 2000)

ci = tidy(booted, 
          conf.level = .95,
          conf.method = "bca",
          conf.int = TRUE)

glimpse(ci)
```

```{r}
ci %>%
    ggplot(aes(
        x = "",
        y = statistic,
        ymin = conf.low,
        ymax = conf.high
    )) +
    geom_pointrange() +
    geom_point(size = 3) + 
    scale_y_continuous(limits = c(-1.5, 1.5)) + 
    labs(x = "Diferença das médias", 
         y = "IAT homens - mulheres")
```

```{r}
p1 = iat %>% 
    ggplot(aes(x = sex, y = d_art)) +
    geom_quasirandom(width = .1, alpha = .7) + 
    stat_summary(geom = "point", fun = "mean", color = "red", size = 5)

p2 = ci %>%
    ggplot(aes(
        x = "",
        y = statistic,
        ymin = conf.low,
        ymax = conf.high
    )) +
    geom_pointrange() +
    geom_point(size = 3) + 
    ylim(-1, 1) + 
    labs(x = "Diferença", 
         y = "IAT homens - mulheres")

grid.arrange(p1, p2, ncol = 2)

```

### Conclusão

**Apague esse parágrafo, e no seguinte substitua no mínimo as partes em negrito por texto seu. Pode substituir o quanto quiser**.

Em média, as mulheres que participaram do experimento tiveram uma associação implícita (medida pelo IAT) com a matemática **positiva/negativa** e **fraca/média/forte** (**média XXX, desv. padrão YYY, N = ZZZ**). Homens tiveram uma associação **positiva/negativa** com a matemática, portanto **maior/menor** que a das mulheres (**média XXX , desv. padrão YYY, N = ZZZ**). Houve portanto uma **grande/considerável/pequena/desprezível** diferença entre homens e mulheres (**diferença das médias XXXX, 95% CI [CCC, DDD]**). Os dados de nosso experimento portanto apontam que... **COMPLETE AQUI**.

--- 
*Exemplos de possíveis conclusões para completar*

  * mulheres têm uma associação negativa consideravelmente mais forte, com uma diferença que provavelmente está entre 0.6 e 1.0 ponto na escala IAT, o suficiente para diferenciar uma associação neutra de uma muito forte contra a matemática.
  * mulheres têm uma associação negativa mais forte, porém não é claro se essa diferença é grande, moderada ou pequena. É necessário coletar mais dados para determinar se a diferença é relevante ou negligenciável. 
  * mulheres podem ter um associação negativa forte, pode não haver diferença entre sexos ou homens podem ter atitudes negativas um pouco mais fortes ou moderadamente mais fortes. 
  * não há evidência clara de uma diferença relevante entre sexos: os dados apontam que ela pode não existir e, se ela existir, ela é pequena em qualquer das direções. 