---
title: "Análise de uma replicação"
output:
    html_document:
    df_print: paged
theme: sandstone
params: 
    arquivo_dados: "data/sdsu .csv"
---

```{r echo=FALSE, message=FALSE, warning=FALSE}
library(tidyverse)
library(ggbeeswarm)
theme_set(theme_bw())

knitr::opts_chunk$set(tidy = FALSE,
                      fig.width = 6,
                      fig.height = 5)

```

# Sobre IAT

IAT: 0.15, 0.35, and 0.65 are considered small, medium, and large level of bias for individual scores.

Positive means bias towards arts / against Math.

# Análise de uma replicação

```{r}
iat = read_csv(here::here(params$arquivo_dados), col_types = "cccdc")
iat = iat %>% 
    mutate(sex = factor(sex, levels = c("m", "f"), ordered = TRUE))
glimpse(iat)
```

```{r}
iat %>%
    ggplot(aes(x = d_art, fill = sex)) +
    geom_histogram(binwidth = .2, alpha = .5, color = "black") +
    geom_rug() +
    facet_grid(sex ~ ., scales = "free_y") + 
    theme(legend.position = "None")
```


```{r}
iat %>% 
    ggplot(aes(x = sex, y = d_art)) + 
    geom_quasirandom(width = .1)
```



```{r}
iat %>% 
    ggplot(aes(x = sex, y = d_art)) + 
    geom_quasirandom(width = .1) + 
    stat_summary(geom = "point", fun.y = "mean", color = "red", size = 5)
```

##### Qual a diferença na amostra

```{r}
iat %>% 
    group_by(sex) %>% 
    summarise(media = mean(d_art))
```


```{r}
agrupado = iat %>% 
        group_by(sex) %>% 
        summarise(media = mean(d_art))
    m = agrupado %>% filter(sex == "m") %>% pull(media)
    f = agrupado %>% filter(sex == "f") %>% pull(media)
m - f
```


### Conclusão

Considerando os dados de SUBSTITUA AQUI, em média, as mulheres que participaram do experimento tiveram uma associação implícita (medida pelo IAT) com a matemárica **positiva/negativa** e **fraca/média/forte** (média XXX, desv. padrão YYY, N = ZZZ). Homens tiveram uma associação **positiva/negativa** com a matemática, portanto **maior/menor** que a das mulheres (média , desv. padrão, N = ). Houve portanto uma **grande/considerável/pequena** diferença entre homens e mulheres (diferença das médias XXXX). 

--- 
*Exemplos de possíveis conclusões para completar*

  * mulheres têm uma associação negativa consideravelmente mais forte, com uma diferença dee 0.7 na escala IAT, o suficiente para diferenciar uma associação neutra de uma muito forte contra a matemática.
  * mulheres têm uma associação negativa mais forte, porém essa diferença é pequena, e não é relevante na prática. 
